【裁判字號】    89,易,4205
【裁判日期】    891211
【裁判案由】    電子遊戲場業管理條例
【裁判全文】
臺灣高雄地方法院刑事判決                        八十九年度易字第四二五號
    公  訴  人  臺灣高雄地方法院檢察署檢察官
    被      告  甲○○
右列被告因違反電子遊戲場業管理條例案件，經檢察官聲請簡易判決處刑（八十九年
度偵字第一七五六六號），本院高雄簡易庭認本案不宜予以簡易判決處刑，簽移本院
審理，本院判決如左：
    主  文
甲○○違反未依電子遊戲場業管理條例辦理營利事業登記，不得經營電子遊戲場業之
規定，處拘役肆拾日，如易科罰金，以佰元折算壹日。
電子遊戲機金象王等壹拾台均沒收。
    事  實
一、甲○○明知其未依電子遊戲場業管理條例之規定向主管機關高雄市政府辦理營利
    事業登記，不得經營電子遊戲場業，竟自民國八十九年七月十日起，擅自在高雄
    市○○區○○街五七七號「小泉茶吧」旁之房間內，擺設電子遊戲機金象王等共
    計十台，均插電營業供不特定之客人打玩（起訴書誤載為十一台，且僅二台有插
    電營業），嗣於八十九年七月十一日下午六時四十分許，適有顧客乙○○於現場
    打玩電子遊戲機時為警當場查獲。
二、案經高雄市政府移送臺灣高雄地方法院檢察署偵查起訴。
    理  由
一、訊據被告甲○○固坦承有於右揭地點擺設金象王等十台電子遊戲機之事實，惟矢
    口否認有營業之行為，辯稱：十台電子遊戲機只有兩台有插電使用，其餘皆未插
    電，而且已經壞掉，該查獲地點係倉庫，擺設電子遊戲機本係要自己玩，是店員
    給客人玩的，伊並不清楚云云。惟查被告於八十九年七月十一日晚上八時二十分
    警訊時即供承：當時十台機具均有插電營業等語，核與證人丙○○即當天執行臨
    檢之高雄市政府警察局三民分局行政組警員於本院證述：當時現場十台機具全部
    均有插電，而且螢幕均有亮起等語相符，復有被告親自簽認之高雄市政府警察局
    三民第二分局臨場檢查紀錄一紙（其上記載十台均插電營業）及現場照片共四張
    附卷可資佐證。參以被告擺設插電之電子遊戲機具多達十台，擺設之地點為隱密
    之房間內，應係為規避警方之取締，且警方查獲時又當場查到打玩之客人等情，
    被告擺設扣案之電子遊戲機，應非僅供自己打玩之用，其顯係為供至店內消費之
    客人打玩之用，並有以此為營業之意圖甚明，被告所辯顯係事後飾卸之詞，不足
    採信。事證明確，被告犯行，洵堪認定。
二、核被告所為，係違反電子遊戲場業管理條例第十五條之未依規定辦理營利事業登
    記而擅自經營電子遊戲場業之規定，應依同法第二十二條之規定處斷。被告經營
    電子遊戲場業之行為本質，屬於繼續犯性質之實質上一罪，應僅成立一罪。被告
    擺設十台電子遊戲機，且均有插電營業，已如前述，公訴人誤認被告擺設十一台
    ，而僅二台有插電營業，似有誤會，併此敘明更正。爰審酌被告係因一時失慮致
    罹刑章，所犯情節並非重大，犯後雖有辯解，但已有悔意等一切情狀，量處如主
    文所示之刑，並諭知易科罰金之折算標準，以資懲儆。再查獲之電子遊戲機金象
    王等十台係被告所有，已據被告供承在卷，雖未扣案，惟係供其犯罪所用之物，
    均依法宣告沒收。
據上論斷，應依刑事訴訟法第二百九十九條第一項前段，電子遊戲場業管理條例第二
十二條，刑法第十一條前段、第四十一條、第三十八條第一項第二款，罰金罰鍰提高
標準條例第二條，判決如主文。
中      華      民      國      八十九      年    十二    月    十一    日
                                  臺灣高雄地方法院刑事第六庭
                    法  官     趙家光
右正本證明與原本無異。
如不服本判決，應於判決送達後十日內，向本院提出上訴狀。
                                      書記官     董明惠
中      華      民      國      八十九      年    十二    月    十一    日
附錄本案論罪科刑法條全文：
電子遊戲場業管理條例第十五條
未依本條例規定辦理營利事業登記者，不得經營電子遊戲場業。
電子遊戲場業管理條例第二十二條：
違反第十五條規定者，處行為人一年以下有期徒刑、拘役或科或併科新台幣五十萬元
以上二百五十萬元以下罰金。


司法院資訊處製作；財團法人民間司法改革基金會備份。
